台灣高等法院刑事裁定　　　　　　　　　　　　　　九十一年度交抗字第一七二號
　　抗告人即
　　異議人即
　　受處分人　甲○○
右抗告人因違反道路交通管理處罰條例案件，不服臺灣士林地方法院九十年度交聲字
第六○五號，中華民國九十一年一月十日裁定（原處分案號：臺北市交通事件裁決所
北市裁三字第駕裁二二─ＡＢ0000000號），提起抗告，本院裁定如左：
    主  文
抗告駁回。
    理  由
一、按汽車駕駛人，行車速度，超過規定之最高時速者，處新臺幣一千二百元以上二
    千四百元以下罰鍰，並記違規點數一點，道路交通管理處罰條例第四十條第一項
    前段、第六十三條第一項第一款定有明文。又行車速度，依標誌之規定，無標誌
    者，在市區道路，時速不得超過五十公里，道路交通安全規則第九十三條第一項
    第一款亦有明文。
二、本件受處分人即異議人甲○○，於民國九十年七月二十五日上午十一時五十九分
    許，駕駛車號ＥＲ─七０八七號自用小客車，行經臺北市○○○路○段，在限速
    五十公里之路段，以時速五十六公里超速行駛，為警以拍照方式摯單舉發。原處
    分機關臺北市交通事件裁決所乃依上開法律規定，裁處受處分人罰鍰新台幣一千
    七百元，並記違規點數一點，於法並無不合。原審法院因而駁回受處分人之異議
    ，認事用法，洵無不合。
三、受處分人抗告意旨略以：依內政部警政署九十年九月三日警署交字第一八三四一
    九號函，放寬行車速限寬限值為十公里，即超過十公里以上才會開罰單，並停止
    同署八十一年警署交字第五一六三七號函行車速限寬限值為五公里之規定；又依
    九十年九月十日之聯合晚報資料，台北市警察局交通大隊亦宣布將超速的寬限修
    改為十公里。受處分人於右揭時地，雖以時速五十六公里超速行駛，惟依上開函
    令及報章資料，僅超速六公里，尚在行車速限寬限值範圍內，故不應予以處罰云
    云。
四、經查：依內政部警政署九十年九月三日警署交字第一八三四一九號函，為維護
    道路交通安全，優先加強取締行車速度超過速限十公里以上之違規行為，並同時
    停止同署八十一年八月五日警署交字第五一六三七號函之規定。而八十一年八
    月五日之函件係指行車速度在市區不超過五公里者，得以勸導代替舉發，有各該
    函件在卷可稽。依上開函文所示，係指在市區行車，速度不超過五公里者，不再
    以勸導方式代替舉發，而超過十公里以上者，優先加強取締，並非指超過速限十
    公里以下者不予處罰。受處分人就其在限速五十公里路段，以時速五十六公里行
    駛之事實，並不爭執，則其超速六公里，即屬依法處罰之對象。至受處分人提出
    報章資料，不具法律上拘束力，況該資料亦載明警政署乃通令優先取締超速十公
    里以上之違規行為。受處分人抗告意旨仍執前詞，主張並未違反法律規定，核無
    理由，自應予以駁回。
五、據上論斷，應依交通道路管理處罰條例第八十九條、刑事訴訟法第四百十二條，
    裁定如主文。
中     華     民     國     九十一    年       三      月      七       日
                            臺灣高等法院刑事交通法庭
                                審判長法  官  曾  德  水
                                      法  官  楊  貴  雄
                                      法  官  趙  功  恆
右正本證明與原本無異。
不得再抗告。
                                      書記官  孫  佩  琳
中     華     民     國     九十一    年       三      月      七       日
